# 联营企业上缴给母公司的特殊利润，投资企业是否按比例计其他权益变动？

提问人：Roronoa-Afei 时间：2023-03-21 10:58:17
请教各位老师，联营企业专门上缴给母公司的特殊利润，不包含给其他小股东，是否按比例计其他权益变动？

回答人：chenyiwei
请说明该交易的具体背景？为何“专门上缴给母公司的特殊利润，不包含给其他小股东”？该安排是一次性的，还是今后将会一直如此执行？